ja: メディアフォーマット: BD-R; BD-RE; BD-XL; ベータマックス; CD; CD-R; CD-RW; カセット; DAT; DCC; DVD+R; DVD+RW; DVD-R; DVD-RAM; DVD-RW; デジタル; フロッピーディスク; ジャズディスク; MP3; ミニディスク; VHS; ビニール; ZIPディスク; その他
zh-TW: 多媒體檔案格式: BD-R; BD-RE; BD-XL; Betamax; CD; CD-R; CD-RW; 卡式磁帶; DAT; DCC; DVD+R; DVD+RW; DVD-R; DVD-RAM; DVD-RW; 數位; 軟磁碟; 爵士可擴充硬碟; MP3; 小型磁碟; VHS; 乙烯基; 壓縮磁碟; 其他
sl-SI: Medijski format: BD-R; BD-RE; BD-XL; Betamax; CD; CD-R; CD-RW; Kaseta; DAT; DCC; DVD+R; DVD+RW; DVD-R; DVD-RAM; DVD-RW; Digitalno; Disketa; Jaz disk; MP3; Mini disk; VHS; Vinil; Zip disk; Drugo
it: Formato multimediale: BD-R; BD-RE; BD-XL; Betamax; CD; CD-R; CD-RW; Cassetta; DAT; DCC; DVD+R; DVD+RW; DVD-R; DVD-RAM; DVD-RW; Digital; Disco floppy; Disco jaz; MP3; Minidisc; VHS; Vinile; Disco zip; Altro
tr: Medya Formatı: BD-R; BD-RE; BD-XL; Betamax; CD; CD-R; CD-RW; Kaset; DAT; DCC; DVD+R; DVD+RW; DVD-R; DVD-RAM; DVD-RW; Dijital; Disket; Caz diski; MP3; Minidisk; VHS; Vinil; Zip diski; Diğer
nl: Mediaformaat: BD-R; BD-RE; BD-XL; Betamax; CD; CD-R; CD-RW; Cassette; DAT; DCC; DVD+R; DVD+RW; DVD-R; DVD-RAM; DVD-RW; Digitaal; Diskette; Jaz-schijf; MP3; Minischijf; VHS; Vinyl; Zip-schijf; Andere
bg-BG: Медиен формат: BD-R; BD-RE; BD-XL; Betamax; CD; CD-R; CD-RW; Касета; DAT; DCC; DVD+R; DVD+RW; DVD-R; DVD-RAM; DVD-RW; Цифров; Флопи диск; Jaz диск; MP3; Minidisc; VHS; Винил; Zip диск; Други
ko: 미디어 형식: BD-R; BD-RE; BD-XL; 베타맥스; CD; CD-R; CD-RW; 카세트; DAT; DCC; DVD+R; DVD+RW; DVD-R; DVD-RAM; DVD-RW; 디지털; 플로피 디스크; 재즈 디스크; MP3; 미니디스크; VHS; 비닐; Zip 디스크; 기타
zh-CN: 媒体格式: BD-R; BD-RE; BD-XL; Betamax; CD; CD-R; CD-RW; 盒式磁带; DAT; DCC; DVD+R; DVD+RW; DVD-R; DVD-RAM; DVD-RW; 数字化; 软盘; Jaz 磁盘; MP3; 迷你光盘; VHS; 乙烯基贴纸; 压缩磁盘; 其他
fi: Mediaformaatti: BD-R; BD-RE; BD-XL; Betamax; CD; CD-R; CD-RW; Kasetti; DAT; DCC; DVD+R; DVD+RW; DVD-R; DVD-RAM; DVD-RW; Digitaalinen; Levyke; Jaz-levy; MP3; Minidisc; VHS; Vinyyli; Zip-levy; Muu
da: Medieformat: BD-R; BD-RE; BD-XL; Betamax; CD; CD-R; CD-RW; Kassette; DAT; DCC; DVD+R; DVD+RW; DVD-R; DVD-RAM; DVD-RW; Digital; Diskette; Jaz-disk; MP3; Minidisc; VHS; Vinyl; Zip-disk; Andet
hu: Médiaformátum: BD-R; BD-RE; BD-XL; Betamax; CD; CD-R; CD-RW; Kazetta; DAT; DCC; DVD+R; DVD+RW; DVD-R; DVD-RAM; DVD-RW; Digitális; Floppylemez; JAZ lemez; MP3; Minidisc; VHS; Vinil; ZIP lemez; Egyéb
sk-SK: Formát médií: BD-R; BD-RE; BD-XL; Betamax; CD; CD-R; CD-RW; kazeta; DAT; DCC; DVD+R; DVD+RW; DVD-R; DVD-RAM; DVD-RW; Digitálny; Disketa; Jazový disk; MP3; Minidisk; VHS; Vinyl; Disk na zips; Iné
pt-PT: Formato de conteúdo multimédia: BD-R; BD-RE; BD-XL; Betamax; CD; CD-R; CD-RW; Cassete; DAT; DCC; DVD+R; DVD+RW; DVD-R; DVD-RAM; DVD-RW; Digital; Disquete; Jaz drive; MP3; Minidisc; VHS; Vinil; Disco zip; Outro
cs: Formát média: BD-R; BD-RE; BD-XL; Betamax; CD; CD-R; CD-RW; Kazeta; DAT; DCC; DVD+R; DVD+RW; DVD-R; DVD-RAM; DVD-RW; Digitální; Disketa; Mechanika Jaz; MP3; Minidisk; VHS; Vinylové; Zip disk; Jiné
th: รูปแบบสื่อ: BD-R; BD-RE; BD-XL; Betamax; CD; CD-R; CD-RW; เทปคาสเซ็ท; DAT; DCC; DVD+R; DVD+RW; DVD-R; DVD-RAM; DVD-RW; ดิจิทัล; ฟลอปปีดิสก์; แจ๊สดิสก์; MP3; มินิดิสก์; VHS; ไวนิล; ซิปดิสก์; อื่นๆ
pl: Format nośnika: BD-R; BD-RE; BD-XL; Betamax; CD; CD-R; CD-RW; Kaseta; DAT; DCC; DVD+R; DVD+RW; DVD-R; DVD-RAM; DVD-RW; Cyfrowe; Dyskietka; Dysk JAZ; MP3; Minidisc; VHS; Winyl; Napęd Zip; Pozostałe
ru: Формат носителя: BD-R; BD-RE; BD-XL; Betamax; CD; CD-R; CD-RW; Кассета; DAT; DCC; DVD+R; DVD+RW; DVD-R; DVD-RAM; DVD-RW; Цифровой; Дискета; Диск Jaz; MP3; Минидиск; VHS; Винил; Zip-диск; Другой
pt-BR: Formato de mídia: BD-R; BD-RE; BD-XL; Betamax; CD; CD-R; CD-RW; Cassete; DAT; DCC; DVD+R; DVD+RW; DVD-R; DVD-RAM; DVD-RW; Digital; Disquete; Jaz drive; MP3; Minidisc; VHS; Vinil; Zip drive; Outro
vi: Định dạng phương tiện truyền thông: BD-R; BD-RE; BD-XL; Betamax; CD; CD-R; CD-RW; Băng cassette; DAT; DCC; DVD+R; DVD+RW; DVD-R; DVD-RAM; DVD-RW; Kỹ thuật số; Đĩa mềm; Ổ đĩa jaz; MP3; Đĩa mini; VHS; Nhựa vinyl; Đĩa zip; Khác
nb: Medieformat: BD-R; BD-RE; BD-XL; Betamax; CD; CD-R; CD-RW; Kassett; DAT; DCC; DVD+R; DVD+RW; DVD-R; DVD-RAM; DVD-RW; Digital; Diskett; Jaz disk; MP3; Minidisk; VHS; Vinyl; Zip disk; Annen
lt-LT: Laikmenos formatas: BD-R; BD-RE; BD-XL; „Betamax“; CD; CD-R; CD-RW; Kasetė; DAT; DCC; DVD+R; DVD+RW; DVD-R; DVD-RAM; DVD-RW; Skaitmeninė; Diskelis; Jaz diskas; MP3; Minidiskas; VHS; Vinilas; Zip diskas; Kita
en: Media format: BD-R; BD-RE; BD-XL; Betamax; CD; CD-R; CD-RW; Cassette; DAT; DCC; DVD+R; DVD+RW; DVD-R; DVD-RAM; DVD-RW; Digital; Floppy disk; Jaz disk; MP3; Minidisc; VHS; Vinyl; Zip disk; Other
fr: Format du média: BD-R; BD-RE; BD-XL; Betamax; CD; CD-R; CD-RW; Cassette; DAT; DCC; DVD+R; DVD+RW; DVD-R; DVD-RAM; DVD-RW; Numérique; Disquette; Disque Jaz; MP3; Minidisque; VHS; Vinyl; Disque zip; Autre
hr-HR: Format medijskog sadržaja: BD-R; BD-RE; BD-XL; Betamax; CD; CD-R; CD-RW; Kaseta; DAT; DCC; DVD+R; DVD+RW; DVD-R; DVD-RAM; DVD-RW; Digitalni; Disketa; Jaz disk; MP3; Minidisk; VHS; Vinil; Zip disk; Ostalo
de: Medienformat: BD-R; BD-RE; BD-XL; Betamax; CD; CD-R; CD-RW; Kassette; DAT; DCC; DVD+R; DVD+RW; DVD-R; DVD-RAM; DVD-RW; Digital; Diskette; Jaz-Datenträger; MP3; Minidisc; VHS; Vinyl; Zip-Diskette; Sonstiges
el: Μορφή μέσων: BD-R; BD-RE; BD-XL; Betamax; CD; CD-R; CD-RW; Κασέτα; DAT; DCC; DVD+R; DVD+RW; DVD-R; DVD-RAM; DVD-RW; Ψηφιακός; Δισκέτα; Jaz disk; MP3; Minidisc; VHS; Βινύλιο; Δισκέτα Zip; Άλλο
es: Formato multimedia: BD-R; BD-RE; BD-XL; Betamax; CD; CD-R; CD-RW; Casete; DAT; DCC; DVD+R; DVD+RW; DVD-R; DVD-RAM; DVD-RW; Digital; Disquete; Disco Jaz; MP3; Minidisco; VHS; Vinilo; Disco zip; Otros
ro-RO: Format conținut media: BD-R; BD-RE; BD-XL; Betamax; CD; CD-R; CD-RW; Casetă; DAT; DCC; DVD+R; DVD+RW; DVD-R; DVD-RAM; DVD-RW; Digital; Dischetă; Dischetă jaz; MP3; Minidisc; VHS; Vinil; Dischetă zip; Altele
sv: Medieformat: BD-R; BD-RE; BD-XL; Betamax; CD; CD-R; CD-RW; Kassett; DAT; DCC; DVD+R; DVD+RW; DVD-R; DVD-RAM; DVD-RW; Digital; Diskett; Jazzdisk; MP3; Minidisc; VHS; Vinyl; Zip-skiva; Annat